Inventaris van het archief van de Landsadvocaat mr. J.H. Telders, 1917-1936
Nationaal Archief, Den Haag
- Procesdossiers van mr. J.H. Telders, 1917-1936, A.
  - Dossiers 176 - 198, 6
    - Straman e.a., 190
    - Polder Walcheren, Gemeente Souburg, 191
    - Biesta, 192
    - Biesta, 193
    - Machinale brood- en beschuitfabriek, 194
    - Overschiese land- en tuinbouwmij., 195
    - Curiel, 196
    - C. Smits, 197
    - Dupuits, 198
  - Dossiers 199 - 206, 7
    - De Klijn, 199
    - E.J. Boers, 200
    - Mij. Tot exploitatie van graansilo's en pakhuizen Silostof, 201
    - Van Biessum e.a., 202
    - Ariens, 203
    - De Wit en Co., 204
    - Feyenoord, zie ook: 1181, 205
    - Nederlandse stoomsleepdienst Smit., 206
  - Dossiers 207 - 240, 8
    - Cockx, Jr., 207
    - ----, 208
    - Delreu transportmij., 209
    - Hollandsche IJzeren Spoorweg Mij., 210
    - J. Müller (Vier gebroeders), 211
    - D. Smits, 212
    - D. van Dijk, 213
    - Roomsch-Katholieke Boerenbond Horssen, 214
    - Van Rechteren Limpurg, 215
    - Bönninghausen, 216
    - ----, 217
    - Saaten, 218
    - Peterson, 219
    - Swane, 220
    - Deventer Veen Mij., 221
    - Ruizendaal, 222
    - De Klijn, 223
    - Mulderij, 224
    - Hornstra, 225
    - J. van den Berg, 226
    - Koentz, 227
    - Hijman Prins, 228
    - De Landa, 229
    - De Landa, 230
    - Import- en commissiehandel Amsterdam, 231
    - Wed. Lezer-Gomperts, 232
    - T.H. Koning, 233
    - Van der Loo, 234
    - Centrale Suikermij, 235
    - Hanewinckel, 236
    - Petri, 237
    - Neerlandia vrachtvaartmij., 238
    - Tymstra en Zonen, 239
    - Enschede e.a., 240
  - Dossiers 241 - 280, 9
    - Varkevisser e.a., 241
    - Van Essen, 242
    - Burggraaf, 243
    - De la Haye, 244
    - ----, 245
    - ----, 246
    - Pensionhouders geinterneerden, 247
    - Draper, 248
    - Philips en Zonen, Zutphen, 249
    - Joh. Philips, 250
    - Nyland, 251
    - Hommo ten Have's zaadhandel, 252
    - Fa. Vroolijk en Hoogenraad, 253
    - Van Oosten, 254
    - Tscherwotkin, 255
    - Mij. Voor Wasverwerking, 256
    - Weijl Hermanos en Co., 257
    - Den Breejen van den Bout, 258
    - Zur Mühlen en de Graaf, 259
    - Fa. Bosman en van Goozen, 260
    - Wieggers, 261
    - Meuelenbelt, 262
    - Wed. Swart-Smit, 263
    - Van der Baan, 264
    - Baeck, 265
    - Kooistra en Sytsma, 266
    - ----, 267
    - De Handelskamer, 268
    - Haagsche machinefabriek en ijzergieterij, 269
    - Hulshoff, 270
    - Gebrs. Bosnak, 271
    - Wagenaar en Co., 272
    - Treffers, 273
    - Kombrink, 274
    - Herschel, 275
    - ----, 276
    - Epker, 277
    - Tyssen, 278
    - Van den Wijngaart, 279
    - Reichsfleischstelle Berlin, 280
  - Dossiers 281 - 324, 10
    - A. van den Berg, 281
    - Limper en Co., 282
    - Fa. Kalker en Visser, 283
    - Fa. Kamphuis, 284
    - Diepenbroek, 285
    - Scheepvaart en Steenkolen mij., 286
    - Gebrs. Korteling, 287
    - Amsterdamsche Steenhouwerij, 288
    - Fa. Ras, 289
    - A. van Ooijen, 290
    - De Grooth en Kuiper, 291
    - Geurtsen, 292
    - Hompus en Joele, 293
    - Sjenitzer, 294
    - Gebrs. Van Rossum, 295
    - Pluister, 296
    - De Meijerij, 297
    - J. van Royen, 298
    - Centrale Suikermij., 299
    - Stam, 300
    - Gebrs. Knottenbelt, 301
    - Canters, 302
    - H. Hijmans, 303
    - J.F.W. van Schaik, 304
    - M. Boers, 305
    - Rijwielbergplaats Groningen, 306
    - Nederlandsch Westindisch Syndicaat, 307
    - Diverse bakkers, 308
    - Dijkhuizen, 309
    - Sklarz, 310
    - ----, 311
    - Hoogerbrugge, 312
    - Baggerman, 313
    - J. de Liefde, 314
    - Motor Union Insurance Comp., 315
    - De Leeuw en Houtkamp, 316
    - Van de Beek, 317
    - H. en D. Blokzijl, 318
    - Ten Heuvel, 319
    - J. de Jonge, 320
    - H. en J. de Groot, 321
    - H. Hulst, 322
    - E. Visser, 323
    - Gemeente Amsterdam, 324
  - Dossiers 325 - 359, 11
    - Meereboer, 325
    - Aardappeldrogerij De Nijverheid, 326
    - Blijdenstein, 327
    - M. de Jong, 328
    - Houtschilt, 329
    - Vereniging Behoud van natuurmonumenten, 330
    - Prudentia glasverzekeringmij., 331
    - Van Rossum-Duchatel, 332
    - Centrale Suikermij. Van Setten, 333
    - Van Setten, 334
    - Provinciale Stoomloodsdienst Zeeland, 335
    - De Brave, 336
    - D. van der Berg, 337
    - Van den Bogaard, 338
    - Eberwein, 339
    - Fa. Van der Meulen, 340
    - Stad en Lande van Gooiland, 341
    - Looman, 342
    - Blinxma, 343
    - Fa. Van Vloten, 344
    - Bremer Lloyd, 345
    - G. de Graaf, 346
    - Schijvens, 347
    - Van Essenberg, 348
    - Vallentgoed en van Andel, 349
    - Van Lier, 350
    - J. Dienaar, 351
    - Friesche Bank, 352
    - Cooperatieve Stoomzuivelfabriek De Vooruitgang, 353
    - Kahn en Strauss, 354
    - Van Berkel en van der Zouw, 355
    - De Haas, 356
    - De Groot, 357
    - Stroomer, 358
    - J. Roos, 359
  - Dossiers 360 - 384, 12
    - Loopuyt, 360
    - Koch, 361
    - Van de Waarden, 362
    - Van den Haak, 363
    - ----, 364
    - Quispel, 365
    - I. van Royen, 366
    - De Sonnaville, 367
    - Laurijssen, 368
    - Janssen, 369
    - Reederij Schroers, 370
    - Eerste Nederlandsche Mij. tot verze van risico in loterijen, 371
    - Gosen, 372
    - Duitsche Regering (Kolen), 373
    - Tels, 374
    - C. Leeuw, 375
    - Grinwis, 376
    - Gonnet en van 't Hof, 377
    - Honingh, 378
    - Hemmers, 379
    - Midland Linseed Comp., 380
    - Harsveld, 381
    - D. de Jager, 382
    - Van Löben Sels, 383
    - Oosterlaag, 384
  - Dossiers 385 - 421, 13
    - Guldemomd, 385
    - Zijlmans, 386
    - Apunn e.a., 387
    - Groeneveld en Hartman, 388
    - Kröller, 389
    - Slange, 390
    - Guaranty Trust Comp. of New York, 391
    - Doornbos, 392
    - Okker, 393
    - Uiterwijk, 394
    - P.A. Burger, 395
    - Surinaamsche Bank, 396
    - Zie: 1028, 397
    - Huijboom e.a., 398
    - Van As, 399
    - ----, 400
    - Ter Heide, 401
    - Mannheim, 402
    - Klater, 403
    - Baan en Beckers, 404
    - Vereniging van Zwarte Siroop Fabrieken, 405
    - Taschl, 406
    - Scheltema, 407
    - Pauwen, 408
    - Zwaan, 409
    - Van der Veld, 410
    - Scheepssloperij Rijsdijk, 411
    - J. Smit, 412
    - ----, 413
    - Beckers, 414
    - Hansa (Sturmfels), 415
    - Rodenberg, 416
    - Gebrs. De Wit, 417
    - Smits Gompertz, 418
    - Waning en Co., 419
    - L. Koster, 420
    - Strelitski, 421
  - Dossiers 422 - 461, 14
    - Gemeente Amsterdam, 422
    - Van der Deure, 423
    - Meys en Zoon, 424
    - Bisschop, 425
    - ----, 426
    - Eilbeck, 427
    - Hendrikse en Rijstebil, 428
    - Cohen, 429
    - A.G. Bentinck, 430
    - Ambrosius, 431
    - Engelkens, 432
    - Van der Glindt, 433
    - Boerlage (Bruin), 434
    - Kirberg (Vereenigde Conservenfabrieken), 435
    - Grundeken, 436
    - Reedersvereniging Nederlandsche Haringvisscherij, 437
    - C. Visser, 438
    - Tas, 439
    - Thiessens, 440
    - Sijbrants, 441
    - Vooys, 442
    - Kwekers Noorden van het land, 443
    - Van Laarhoven, 444
    - Biggelaar, 445
    - De Waelhens, 446
    - Van Welsenis, 447
    - Rutting, 448
    - Stoomzeevisscherij Mij., 449
    - De Backer, 450
    - J. de Jager, 451
    - Wilton's Machinefabriek, 452
    - Quest, 453
    - Eldorado, 454
    - Goudzwaard en Kolff, 455
    - W. Weekers, 456
    - Tielenius Kruythoff, 457
    - Sigal, 458
    - J.W. Rijnders, 459
    - Van der Klooster, 460
    - Noorsche Gasmij., 461
  - Dossiers 462 - 491, 15
    - Kleman, Berghuis en Co., 462
    - Valckenier de Greve, 463
    - Hendricks, 464
    - In- und Auslandhandelsgesells. Hamburg, 465
    - Bächer Zoon, 466
    - Nederlandsche Centraal Spoorweg mij., 467
    - Bos e.a., 468
    - Boswinkel, 469
    - Presburg, 470
    - Vitrite works, 471
    - Huisman, 472
    - Nieuweboer, 473
    - Vereenigde Industrieën, 474
    - Voogdijraad Rotterdam (J.C. de Clerq), 475
    - Van der Meer, 476
    - ----, 477
    - Halland Amerika Lijn, 478
    - Touwslagers Inkoopmij., 479
    - Hundscheidt, 480
    - De Bruin e.a., 481
    - D. de Vries e.a., 482
    - D. de Gier, 483
    - Jaarsma, de Jong, Hofmeester, 484
    - Rotterdamsche Tramweg mij., 485
    - Arp, 486
    - ----, 487
    - Stoomvaartmij. Zeeland, 488
    - ----, 489
    - Onderlinge Brandwaarborg Mij., 490
    - Timmers, 491
  - Dossiers 492 - 514, 16
    - Polder Avezaath, 492
    - Gooszen, 493
    - Van Ommeren, 494
    - Van Balveren, 495
    - H. Jansen, 496
    - Trompenburg, 497
    - J. Roos, van Wijck e.a., 498
    - Keulen, 499
    - De Wachter, 500
    - Knoop, 501
    - Van Boven, 502
    - Asperen e.a., 503
    - Bosboom e.a., 504
    - P. de Vries, 505
    - P. Schouten, 506
    - A. van Dijk (Limburgsche Mijnen), 507
    - Korrel, 508
    - Woudenberg en van Stolk, 509
    - Van Voorst tot Voorst, 510
    - Amsterdamsche Lloyd, 511
    - Steller en Blunck, 512
    - Benner, 513
    - W. Peters, 514
  - Dossiers 515 - 558, 17
    - J. Scholten en van Arkel, 515
    - Gemeente Geleen, 516
    - Thaets, 517
    - Rijk en Zonen, 518
    - ----, 519
    - Latour, 520
    - Personeel van het Rijkskantoor voor suiker, 521
    - Van en Ven, 522
    - Van Hoeckel, 523
    - Zie: 1142, 524
    - Nauta, 525
    - Spliethoff, Haas en Co., 526
    - Schotel, 527
    - Broekhuijs Advocatenkantoor, 528
    - Grand Hotel du Soleil, 529
    - Giessen, 530
    - Mans, 531
    - M. de Vries, 532
    - Barendrecht, 533
    - ----, 534
    - Haagsche Handelsvereniging Holtzer, 535
    - C. van Dijk, 536
    - C. van Dijk, 537
    - Gemeente Drunen, 538
    - Hollandsche Ijzeren Spoorweg Mij., 539
    - Noldus, 540
    - Rotterdamsche Handels- en Landbouwbank., 541
    - J. Dekker e.a., 542
    - Stoomschip Mij. Johanna, 543
    - Von Saher, 544
    - Slotboom, 545
    - Appels, 546
    - Elias, 547
    - Van Wouden, Eggink, 't Hooft, 548
    - Holtz, 549
    - Hoyinck, 550
    - Richter e.a., 551
    - Guisse, 551
    - ----, 553
    - M. van Dam, 554
    - Van den Brink, 555
    - Guisse en Delhalle, 556
    - Handels- en Landbouwbank (de Leur), 557
    - Meddens en Zoon, 558
  - Dossiers 559 - 597, 18
    - Presto III Sleepdienst, 559
    - Kloppenburg, 560
    - Pronk, 561
    - ----, 562
    - Nefkens, 563
    - Berger, Bank- en Handelsvereniging, 564
    - Grondsma, 565
    - ----, 566
    - Frens, 567
    - Van Aubel, 568
    - G. van Doorn, 569
    - T. Nieboer, 570
    - Vlyminx de Vocht, 571
    - Mandt, 572
    - Nederlandsch Onderwijzers Genootschap, 573
    - P. de Jong, 574
    - G.A. de Ridder, 575
    - ----, 576
    - ----, 577
    - De Blieck, 578
  - Dossiers 598 - 618, 19
    - Dirkzwager, 598
    - Margarinefabriek Cohen en van der Laan, 599
    - W. Timmermans, 600
    - Van Dongen, 601
    - Gerrevink en Oirschot, 602
    - Kruimink, 603
    - ----, 604
    - Van Stijn, 605
    - Zuurhout, 606
    - Thung van der Arend, 607
    - Van Hess, 608
    - Drees, 579
    - Harteveld, 580
    - Stüte, 581
    - Zie: 1104, 582
    - Klaver, 583
    - Glucosefabrikanten, 584
    - Nijssen, 585
    - Nederlandsche Christelijke School Brussel, 586
    - Radix, 587
    - Koning en Oskam, 588
    - Kühne, 589
    - Nieuwenhuis en Zoon, 590
    - Teurlings van Riel e.a., 591
    - ----, 592
    - Schagen, 593
    - Gemeente Veenendaal, 594
    - Zilversmit, 595
    - Rust, 596
    - Van Embden, 597
    - Dirkzwager
    - Onder ons, 609
    - Danon Frères, 610
    - Aldershoff, 611
    - Ibelings (Dessaur), 612
    - Van der Hogen, 613
    - Hollandsche IJzeren Spoorweg mij., 614
    - Hoogheemraadschap Bunschoterveen en Veldendijk, 615
    - Harmonia, 616
    - Staatsleening 1922 - Advies, 617
    - Eiervereeniging, 618
  - Dossiers 619 - 629, 20
    - Engeland, 619
    - Scheepvaart en Steenkolen Mij, 620
    - Zuid-Holland Mij. e.a., 621
    - Philips Maastricht, 622
    - J. van Altena, 623
    - Themans Straus, 624
    - Van Erkel, 625
    - Blindeman, 626
    - Ons Belang, 627
    - A. van Dam, 628
    - Van Twist (van Dalen), 629
  - Dossiers 630 - 658, 21
    - Keeps, 630
    - Schröder, 631
    - Van der Horst, 632
    - Grutterink, 633
    - Alkmaarsche telefoon- en goederenbesteldienst, 634
    - Scheepvaart en Steenkolen Mij., 635
    - W. de Swart, 636
    - Bartels, 637
    - Red Star Line, 638
    - Utrechtsche Oliehandel, 639
    - Bangma, 640
    - Reijners, 641
    - Nederlandsche Vlasspinnerij, 642
    - Hennekens, 643
    - Verwijs, 644
    - D. Blokzijl, 645
    - Lava, 646
    - De Goederen, 647
    - Henrici en Geerdink, 648
    - Arnhemsche Waterleiding, 649
    - Aandagt, 650
    - Polman, 651
    - Frinking e.a., 652
    - Fröger, 653
    - Mantel, 654
    - Kwakkel, 655
    - Aardappelmeelfabrikanten, 656
    - Philip en Gebrs. Bonnist, 657
    - L. de Ruyter, 658
  - Dossiers 659 - 690, 22
    - Seregen, 659
    - Wollenstoffenfabrikanten, 660
    - Nagtegaal, 661
    - Akkersloot, 662
    - ----, 663
    - Hollandsche Stuwadoor Mij. (van Krieken en Co.), 664
    - De Marchant d' Ansembourgh, 665
    - Fa. Holland, 666
    - Loos en Co., 667
    - Volwater, 668
    - Nievelt Goudriaan, 669
    - Gemeente Hengelo, 670
    - Mij. Tot exploitatie van Limburgsche Steenkolenmijnen, 671
    - Kloot en van Haeften, 672
    - De Fijter, 673
    - Negotiatie Land is zeekere bezitting, 674
    - Joren, 675
    - Dijkstra, 676
    - Rotterdamsche Kaashandel, 677
    - T. Wouters en van der Leer, 678
    - Verhaaren, 679
    - Beeftink, 680
    - Larsen en Zoon, 681
    - Jolink c.s., 682
    - Rieffe, 683
    - Schuyt, 684
    - Wefers Bettink, 685
    - Vereenigde Glasfabrieken (van Osterloh), 686
    - Nederlansche Handelscompagnie, 687
    - Van Perlstein, 688
    - Van Campen, 689
    - ----, 690
  - Dossiers 691 - 720, 23
    - Van Breda, 691
    - Van de Bergh's Fabrieken, 692
    - Zuid-Hollandsche Credietvereeniging, 693
    - Tartwijk, 694
    - Huis van Johan de Witt - Advies, 695
    - Parkhaven e.a., 696
    - Wagtmans Schrauwen, 697
    - Zie: 693, 698
    - Jobshaven, 699
    - D. Wesseling, 700
    - Tramwegmij. Zuid-Laren - Groningen, 701
    - Bazelier, 702
    - Kisman, 703
    - J. de Ruyter, 704
    - Deusing, 705
    - Van Eekelen, 706
    - Engels, 707
    - Van Gennip, 708
    - Van Veen, 709
    - Hardorff, 710
    - Muyen en Westerhof, 711
    - Weyenberg, 712
    - Kreeft, Warbroek, van der Heide, 713
    - Olvers, Korthof, van der Schalie, 714
    - Scheepvaart en Steenkolen Mij., 715
    - Hansa (kandelfels), 716
    - Mannheimer Lagerhaus, 717
    - ----, 718
    - 's-Gravenhaagsche Credietvereeniging, 719
    - Wijngaarden (Jacobson), 720
  - Dossiers 721 - 758, 24
    - Langeveld, 721
    - Crayestein Stoomvaartmij., 722
    - H. de Klerk, 723
    - Lührs, Kokkinos, 724
    - J.B. Scholten, 725
    - Briaire, 726
    - Kampenhout e.a., 727
    - Nuyten, 728
    - De Hoop, 729
    - Bisdom (Fa. Van den Briel), 730
    - Snijgroenkweekerij, Gouda, 731
    - De Booy, 732
    - Geldersche Credietvereeniging, 733
    - Boterverkoopvereeniging, 734
    - De Broederhulp, 735
    - W.J. van der Bijl, 736
    - Boehlee, 737
    - F. Willems, 738
    - Van der Swart, 739
    - Van Schie, 740
    - Smits Gompertz, 741
    - Frima, 742
    - Van Beukering, 743
    - G.J. Peters, 744
    - Loggen, 745
    - A. de Vries, 746
    - Riemers Automobielmij., 747
    - Oolgaardt, 748
    - Groters e.a., 749
    - Sap, 750
    - J. de Boer, 751
    - Harbord en Kiep, 752
    - J.H. Hillen, 753
    - Matthijsen, 754
    - Gemeente Hoensbroek, 755
    - ----, 756
    - ----, 757
    - ----, 758
  - Dossiers 759 - 796, 25
    - H. Nijman, 759
    - Van Rossen, 760
    - Malchow, 761
    - Dijkshoorn, 762
    - Bos, 763
    - K. Müller, 764
    - Straeter, 765
    - K. Dekker (van Zech), 766
    - Hotel des Indes (Rey), 767
    - Kühne, 768
    - ----, 769
    - Vissers, 770
    - Gemeente Colijnsplaat (P. de Dreu), 771
    - Platte, 772
    - Halpern, 773
    - Gemeente Amsterdam, 774
    - Vereeninging Kinderzorg, 775
    - Van Haaren, 776
    - Spielman, Kleijn, 777
    - Kerckhof, 778
    - Sluyter, 779
    - De Volharding en Kelle, 780
    - J. van der Weerd, 781
    - Nygh, 782
    - Algemene Nederlandsche Cooperatiev Landbouwmij., 783
    - Portland Cement, 784
    - Van der Pol e.a., 785
    - L. Timmermans, 786
    - S. Brinkman, 787
    - Kaligis, 788
    - Boer, 789
    - Pernis, 790
    - C. Köster, 791
    - Kanaar, 792
    - Niese, Weijers, Neiszen (de Niet), 793
    - Klinkenberg, 794
    - Brandstoffencommissie Zierikzee, 795
    - Van Gastel, 796
  - Dossiers 797 - 829, 26
    - Van Meeteren, 797
    - Merkus, 798
    - Gemeente Haarlem, 799
    - A. Kramer, 800
    - Gielen e.a., 801
    - Zie: 1737, 802
    - Kommer Groeneveld, 803
    - Von Bose, 804
    - Clasener, 805
    - Kesteloo, Berendsen, Sanders, 806
    - Rijn's Mosterdfabrieken, 807
    - Fa. Visser en Smit, 808
    - Fortgens e.a., 809
    - Bakker en Stuivinga, 810
    - Brandstoffencommissie Leeuwarden en Middelburg, 811
    - J.B. de Bruyn, 812
    - Zwaardemaker, 813
    - Burgerlijk Armbestuur Hilversum, 814
    - Desmet, 815
    - Canten, Reitsma, 816
    - Vereeniging voor de zuivelindustrie van melkhygiene e.a., 817
    - Hartz, 818
    - Keuchenius, 819
    - Bouters e.a., 820
    - Kamerich, Rip, Demmers, 821
    - Van Nederpelt, 822
    - Araten, 823
    - Kuijpers, van Raalt, 824
    - Brugman, Bron, 825
    - P. Verwey, 826
    - Froonhof, 827
    - Stals en Co., 828
    - Elektrische Technische Gesells., 829
  - Dossiers 830 - 841, 27
    - Van Aalten, 830
    - Tiemessen, 831
    - Margadant, 832
    - Akker, 833
    - Gemeente Arnhem, 834
    - Snijders, 835
    - Stroomberg, 836
    - Wessels (Slemmer), 837
    - Wolter, 838
    - C. Gitsels e.a., 839
    - Pessers, 840
    - Nederlandsch Carbidkantoor en Oxygenium, 841
  - Dossiers 842 - 868, 28
    - J. de Wolff, 842
    - J. de Ridder, 843
    - De Tourton Bruynis, 844
    - Steketee, 845
    - Vinke-Muller, 846
    - Gemeente 's-Gravenhage, 847
    - Lugdunum, 848
    - Darcis, 849
    - Stouthart, 850
    - Weyl, 851
    - Fa. Wed. Groen, 852
    - Gemeente Katwijk, 853
    - Ziekenoppasser, 854
    - Heyse, 855
    - Haverhoek, 856
    - Eekhout, 857
    - H.A. Cornelissen, 858
    - Creveld, 859
    - Bruynes en Lekkerkerker, 860
    - ----, 861
    - Kuijper, 862
    - Van Haaren, 863
    - Verbeek, 864
    - Van Haaren, 865
    - Veevoederfabrieken c.s., 866
    - Van der Bogaard, 867
    - Domaniale Mijn, Akten-Maastrichtse Spoorweg Mij., 868
  - Dossiers 869 - 895, 29
    - Fa. Bosman en van Goozen e.a., 869
    - Gemeente Amsterdam, 870
    - Den Boer (Wallaert), 871
    - Numan, 872
    - Poppers, 873
    - J.J. Stolk, 874
    - Valkenburg, 875
    - Folkerts, 876
    - Staatsleening 1923 - Advies, 877
    - Douma, 878
    - Van Pel, 879
    - Duinker, 880
    - Lankhaar, 881
    - Erven Scholten en Hagendoorn, 882
    - Goedhardt, 883
    - Gerla, 884
    - Bakker en Stuivinga, 885
    - Zwanenberg, 886
    - Gelria, 887
    - Holkema en Warendorff, 888
    - Eerste Sisal Cultuurmij., 889
    - Benedict, 890
    - A. Dienaar (van Tongerlo), 891
    - Rekeninghouders PCGD, 892
    - Oomens, 893
    - G. Priem, 894
    - Coolegem, 895
  - Dossiers 896 - 915, 30
    - De Kruyff, 896
    - Gemeente Ooststellingwerf, 897
    - Metian, 898
    - Smulders, 899
    - Ligthelm, 900
    - Gemeente Dordrecht, 901
    - Gunnink, 902
    - Rikkelman, 903
    - Hakkert, 904
    - Haagsche Tramweg Mij., 905
    - Vrachtvaart, 906
    - Gemeente Beesel, 907
    - Poolsch-Hollandsch Handels-syndicaat, 908
    - De Handelskamer, 909
    - G. van Gelder, 910
    - Codro, 911
    - T.E. Mulder, 912
    - FEDVAK, 913
    - Stortenbeker, 914
    - J. Jonker, 915
  - Dossiers 916 - 942, 31
    - Drewes e.a., 916
    - M. Katan, 917
    - D. Wesseling e.a., 918
    - M. Thijssen (Haakman), 919
    - Reedersvereeniging Nederlandsche Haringvisserij, 920
    - Biesheuvel, 921
    - Zalmé en Zonen (Mostard), 922
    - De Boer en van de Wijngaard, 923
    - Vereeniging van Exporteurs van veenkoloniale aardappelen, 924
    - Schutte, 925
    - Bayer, 926
    - Veerman, 927
    - ----, 928
    - Aardappelmeel Verkoop Bureau, 929
    - Van Teylingen, 930
    - Valter, 931
    - Van der Does e.a., 932
    - Nederlandsche Intermediaire Bank, 933
    - Tackoen, 934
    - Baumans, 935
    - Siebes en Westers, 936
    - J. van den Berg, 937
    - Henniger, 938
    - Gemeente Hellevoetssluis, 939
    - Gemeente Deventer, 940
    - Gemeente Zaandam, 941
    - J. van Schaik, 942
  - Dossiers 943 - 967, 32
    - Behrens en Kranendonk Duffels, 943
    - Overschiese Land- en tuinbouwmij., 944
    - Wentink, 945
    - Reichert (Simonis en Crewinkel), 946
    - Labadie, 947
    - Kelder, 948
    - Camps, 949
    - Glasener e.a., 950
    - Buijs, 951
    - Bosschart, 952
    - Vereeniging van Exporteurs van veen Koloniale aardappelen, 953
    - Abraham Wijnschenk, 954
    - Petersma en Stoxen, 955
    - Jongerius, 956
    - Heymans, 957
    - Wubbe, 958
    - Algemene Nederlandsche Grondwerkers bond, 959
    - Gemeente Amsterdam, 960
    - Cessie soldijen Marine - Advies, 961
    - Langeveldt, 962
    - ----, 963
    - Steyn, 964
    - Larsen en Zoon, 965
    - Beye, 966
    - Erven van Eck, 967
  - Dossiers 968 - 1005, 33
    - Janssens (Tops), 968
    - Hart, 969
    - Voogdijraad Roermond (van Lieshout), 970
    - Dolman, 971
    - ----, 972
    - ----, 973
    - Hulsman, 974
    - Geleijnse, 975
    - Gemeente Venlo, 976
    - Gemeente Rotterdam, 977
    - J. Verhagen, 978
    - M.B. Ruisbroek, 979
    - Burgering Brouwer, 980
    - Copijn e.a., 981
    - Mijnontginningsovereenkomst - Advies, 982
    - Verweij en N.V. Cornelia Elisabeth, 983
    - Cohen en Nysingh, 984
    - Menger, 985
    - Ariens, 986
    - Van Mierlo, 987
    - Sneep, 988
    - Federatie Genotmiddelen, 989
    - W.H. Jansen, 990
    - Nikkels, 991
    - België, van Dijck, 992
    - Fernhout, 993
    - ----, 994
    - Okkels, 995
    - Van der Starre, 996
    - Gemeente Ermelo, 997
    - Camfferman, 998
    - Rutgers en Co. e.a., 999
    - Frankrijk - Arbitrage, 1000
    - J. van Schaik, 1001
    - Verbunt, 1002
    - Rekenhouders PCGD, 1003
    - Van Agtmaal e.a., 1004
    - P. Bakker e.a., Stijger, 1005
  - Dossiers 1006 - 1017, 1019-1020, 34
    - M.J. Derksen, 1006
    - Goedhart, 1007
    - Mijnlieff e.a., 1008
    - A.M. Kok, 1009
    - Van Ewijk e.a., 1010
    - Nationale Bankvereeniging (Gemeente Petten), 1011
    - Van Bakel, 1012
    - Hoogendoorn, 1013
    - Hamman (Saniart), 1014
    - Grootverbruikers brandstoffen, 1015
    - Gemeente Vlaardingen, 1016
    - Wessels (Slemmer), 1017
    - Stichting Bedrijfsinstellingen V.P.N., 1019
    - Mellink, 1020
  - Dossier 1018, 35
    - Tussenhandelaren suikerindustrie, 1018
  - Dossiers 1021 - 1040, 36
    - Gebrs. Van Uden, 1021
    - ----, 1022
    - S. van Dijk, 1023
    - Burgering Brouwer, 1024
    - ----, 1025
    - M.A.B.O., 1026
    - Van Dooren, 1027
    - Commerciële Bank, 1028
    - Den Breejen van den Bout e.a., 1029
    - J.L. Wouters, 1030
    - Holtz, 1031
    - Raad van Arbeid Maastricht (Louise Groeve), 1032
    - Hooijkaas, 1033
    - Gemeente Wageningen, 1034
    - Pennock en Co., 1035
    - De Bot, 1036
    - Röder (Mühlhausen en Co.), 1037
    - Neptun Dampfschiffahrt Ges., 1038
    - ----, 1039
    - J. de Groot, 1040
  - Dossiers 1041 - 1060, 37
    - Plouvier, 1041
    - Begeer, 1042
    - Vermaat, 1043
    - Van Doorn, 1044
    - Telders, 1045
    - Vereenigde Kolenmaatschappijen, 1046
    - Rijnschipmij. Rotterdam, 1047
    - Mij. tot bouw en exploitatie van landhuizen, 1048
    - Papefonds, 1049
    - M. Meyer, 1050
    - Windt, 1051
    - Deventer Capsulefabriek e.a., 1052
    - Nederlandsch Onderwijzers Genootschap, 1053
    - Mij. de Unie (Paffen en Co.), 1054
    - Van Tets, 1055
    - Russ, 1056
    - Wunnink, 1057
    - Wolder, 1058
    - Polderman, 1059